# 请教陈版：关于坏账准备是否计提递延所得税资产

提问人：www 学习 时间：2019-03-06 14:19:41
陈老师：
您好！
A公司主要从事投咨询等业务，已经连续多年亏损，其中 2017 年度亏损 2000 万元， 2018 年末 A 公司因处置投资确认了其他应收款 2 亿元（因截止年末按协议约定尚未到支付投资款的时点，但是投资转让交割手续已经完毕，所以 A 公司终止了对投资的确认，同时确认应收处置投资的款项 2 亿元，其中投资收益 2000 万元，投资成本 1.8 亿元），A 公司按其他应收款 2 亿元的3% 计提了坏账准备 600 万元，至此 2018 年度 A公司实现了当年的盈利， 2018 年度净利润 1000 万元。
请问陈老师：
A 公司预计将于 2019 年 4 月收到投资款 2 亿元，那么对于 2018 年度而言，A 公司能否因计提坏账准备而确认递延所得税资产（假设 A 公司无法预计 2019 年度及以后的盈利情况） 150 万元？
初步判断：因 A 公司 2018 年末无法预计未来暂时性差异（ 600 万元坏账准备）转回期间（ 2019 年度及以后）是否有足够的应纳税所得额，所以2018 年度不应该对该部分坏账准备确认递延所得税资产，除非A 公司现有证据（如 2019 年业绩预测或经主管机关批复执行的预算）能够合理确定未来暂时性差异转回期间会盈利，才能在 2018 年度确认递延所得税资产！请问陈老师上述判断是否正确？感谢陈老师！

回答人：chenyiwei
首先，既然 “ A 公司预计将于 2019 年 4 月收到投资款 2 亿元”（假设该估计是合理的），则为何又要对其计提 3% 的坏账准备？这是否矛盾？也就是，如果该估计是合理的，则日后实际收回全款时，并不存在坏账损失的税前扣除问题？
在确定坏账准备计提合理性的前提下，才是进一步考虑未来预计转回期间有无足够的应纳税所得额等问题。